【裁判字號】    95,訴,169
【裁判日期】    950630
【裁判案由】    違反槍砲彈藥刀械管制條例
【裁判全文】
臺灣新竹地方法院刑事判決               95年度訴字第169號
    公  訴  人  臺灣新竹地方法院檢察署檢察官
    被      告  乙○○
                          號
              （現在臺灣新竹看守所附設勒戒所觀察勒戒中）
    指定辯護人  本院公設辯護人甲○○
上列被告因違反槍砲彈藥刀械管制條例案件，經檢察官提起公訴
（94年度偵字第5517號），本院判決如下：
    主  文
乙○○於夜間在公共場所，未經許可攜帶刀械，累犯，處有期徒
刑伍月，扣案之武士刀壹把沒收；又未經許可，持有可發射子彈
具有殺傷力之改造槍枝，累犯，處有期徒刑年肆月，併科罰金
新台幣壹拾萬元，罰金如易服勞役，以新台幣玖佰元即銀元佰
元折算壹日，扣案之改造槍枝壹枝（含彈匣壹個，槍枝管制編號
：0000000000號）及改造子彈貳顆均沒收。應執行有期徒刑年
陸月，併科罰金新台幣壹拾萬元，罰金如易服勞役，以新台幣玖
佰元即銀元佰元折算壹日，扣案之武士刀壹把、改造槍枝壹枝
（含彈匣壹個，槍枝管制編號：0000000000號）及改造子彈貳顆
，均沒收。
    事  實
一、乙○○前於民國88年間，因違反毒品危害防制條例案件，經
    臺灣桃園地方法院於89年4月22日以88年度易字第1495號判
    處有期徒刑9月確定；又於89年間，因違反毒品危害防制條
    例案件，經臺灣桃園地方法院於89年7月29日以89年度易字
    第1013號判處有期徒刑5月確定。上開2案件接續執行，並於
    90年11月24日執行完畢。
二、乙○○猶不知悔改，於94年7月中旬某日，在新竹市○○路
    之「幻象2000」模型道具店，購入刀刃長73公分、刀柄長23
    公分而符合槍砲彈藥刀械管制條例第4條第1項第3款圖例（
    一）之武士刀1把，未經許可而持有之，又其將上開武士刀
    放置在車號3H-8589號自小客車後車廂內，或日間、或夜間
    均隨車攜帶在外，其在公共場所未經許可而攜帶上開武士刀
    1把，迄至94年7月28日下午1時許，為警在新竹縣新豐鄉市39號查獲，並在上開車輛後車廂扣得上開武士刀1把。
三、乙○○另行起意，明知可發射子彈具有殺傷力之改造槍枝為
    槍砲彈藥刀械管制條例所管制之物品，未經許可不得持有，
    其於94年7月間某日，再度前往新竹市○○路之「幻象2000
    」模型道具店，購買玩具槍、彈，嗣由綽號「阿龍」之年籍
    不詳網友處理後，未經許可而持有仿BERETTA廠92FS型半自
    動手槍製造之金屬玩具手槍換裝土造金屬槍管改造而成之可
    發射子彈具有殺傷力改造槍枝1枝（含彈匣1個，槍枝管制編
    號：0000000000號），及直徑約8.9MM金屬彈頭之具殺傷力
    改造子彈3顆（起訴書誤載為4顆，業經公訴人當庭更正），
    並放置在車號3H-8589號自小客車駕駛座下方，迄至94年7月
    28日下午1時許，為警在新竹縣新豐鄉市39號查獲，並
    在上開車輛駕駛座下方扣得上開改造槍枝1枝、子彈3顆（嗣
    經取樣1顆試射鑑驗）。
四、案經新竹縣警察局移請臺灣新竹地方法院檢察署檢察官偵查
    起訴。
    理  由
一、訊據被告乙○○對於事實二所載時地，未經許可而持有刀械
    1把，並放置在車號3H-8589號自小客車後車廂內，或日間、
    或夜間，均隨車在公共場所攜帶該刀械；另於事實三所載時
    地，未經許可而持有具有殺傷力之改造槍枝1枝、子彈3 顆
    ，並放置在車號3H-8589號自小客車駕駛座下方，均迄至94
    年7月28日下午1時許為警查獲等事實，於本院準備程序、審
    理中均坦承不諱。又查扣之刀械，經送新竹縣警察局鑑驗結
    果，認刀刃長73公分、刀柄長23公分，與公告圖例武士刀相
    符（刀刃長35公分、刀柄長15公分以上）、有開鋒，係屬槍
    砲彈藥刀械管制條例列管之刀械等情，有新竹縣警察局刀械
    鑑驗小組工作紀錄在卷可憑（見核退字第363號偵查卷第39
    頁）。另扣案之改造槍枝1枝（槍枝管制編號：0000000000
    ）及子彈3顆，均送請內政部警政署刑事警察局鑑驗結果：
    改造槍枝1枝係仿BERETTA廠92FS型半自動手槍製造之金屬玩
    具手槍換裝土造金屬槍管改造手槍，機械性能良好，可擊發
    送鑑子彈，認具殺傷力；改造子彈3顆，均係土造子彈（具
    直徑約8.9MM金屬彈頭），採樣1顆試射，可擊發，認具殺傷
    力等情，有該局於94年8月11日出具之刑鑑字第094011915 1
    號槍彈鑑驗書1份附卷可憑（見同上偵查卷第23至25頁），
    復有查獲照片8幀（見偵字第5517號偵查卷第22至25頁）在
    卷可稽，是認被告上開自白內容應與事實相符，本案事證已
    臻明確，被告於夜間在公共場所未經許可攜帶刀械及未經許
    可持有具有殺傷力改造槍枝、具有殺傷力子彈等犯行，均堪
    予認定，自應依法予以論罪科刑。
二、論罪科刑
（一）被告為事實二所載行為，係犯槍砲彈藥刀械管制條例第15
      條第1、2款於夜間在公共場所未經許可攜帶刀械罪。其未
      經許可持有刀械之低度行為，為其於夜間在公共場所未經
      許可攜帶刀械之高度行為所吸收，不另論罪。又被告購入
      而持有刀械後，將該刀械放置在車號3H-8589號自小客車
      後車廂內，或日間、或夜間均隨車攜帶在外，已據其於本
      院供承明確，堪認其於夜間在公共場所未經許可而攜帶上
      開刀械，公訴意旨認應論以同條例第14條第3項之攜帶刀
      械罪，尚有未洽，惟起訴之犯罪事實相同，爰依法變更起
      訴法條。
（二）被告為事實三所載行為，係犯槍砲彈藥刀械管制條例第8
      條第4項之未經許可，持有可發射子彈具有殺傷力之改造
      槍枝罪；同條例第12條第4項之未經許可持有子彈罪。其
      同時持有具有殺傷力改造槍枝、具有殺傷力子彈，係以一
      行為同時觸犯上開2罪名，為想像競合犯，從一重論以未
      經許可，持有可發射子彈具有殺傷力之改造槍枝罪處斷。
（三）被告所犯於夜間在公共場所未經許可攜帶刀械罪與未經許
      可，持有可發射子彈具有殺傷力之改造槍枝罪，犯意各別
      ，行為互殊，且犯罪構成要件不同，應予分論併罰，起訴
      意旨認應論以想像競合，容有未洽，亦據公訴人當庭更正
      。
（四）被告前於88年間，因違反毒品危害防制條例案件，經臺灣
      桃園地方法院於89年4月22日以88年度易字第1495號判處
      有期徒刑9月確定；又於89年間，因違反毒品危害防制條
      例案件，經臺灣桃園地方法院於89年7月29日以89年度易
      字第1013號判處有期徒刑5月確定，上開2案件接續執行，
      並於90年11月24日執行完畢等情，有臺灣高等法院被告前
      案紀錄表、臺灣新竹地方法院檢察署刑案資料查註紀錄表
      附卷可佐，被告前受有期徒刑之執行完畢後，其於5年以
      內再犯本件有期徒刑以上之2罪，皆為累犯，應依刑法第
      47條之規定，各加重其刑。
（五）爰審酌被告正值青年，卻不思長進，其於夜間在公共場所
      未經許可攜帶刀械行為，有礙社會秩序及人民生命財產安
      全，另其持有具有殺傷力之改造槍枝1枝、子彈3顆，所為
      對社會有潛在危險性，威脅社會秩序及人民之生命、身體
      安全，影響社會治安，犯罪所生危害不容輕忽，念其單純
      持有槍、彈並未犯下其他不法犯行，併審及本案犯罪所侵
      害之法益，被告犯後態度等一切情狀，公訴人就攜帶刀械
      部分求處有期徒刑7月尚屬過重，就持有槍彈部分求處有
      期徒刑3年4月、併科罰金新臺幣10萬元尚屬允當，本院各
      量處如主文所示之刑，並定其應執行之刑，且就罰金部分
      ，諭知易服勞役之折算標準。
三、扣案之武士刀1把、具有殺傷力之改造槍枝1枝（含彈匣1個
    ，槍枝管制編號：0000000000號），及具殺傷力改造子彈2
    顆（原扣案3顆，因其中1顆業經鑑驗單位試射而不復存在，
    不予宣告沒收），均屬違禁物，依刑法第38條第1項第1款之
    規定，均併予宣告沒收。
四、據上論斷，應依刑事訴訟法第299條第1項前段、第300條，
    槍砲彈藥刀械管制條例第8條第4項、第12條第4項、第15條
    第1、2款，刑法第11條前段、第42條第2項、第47條、第51
    條第5款、第55條、第38條第1項第1款，罰金罰鍰提高標準
    條例第2條，現行法規所定貨幣單位折算新臺幣條例第2條，
    判決如主文。
本案經檢察官許恭仁到庭執行職務。
中    華    民    國    95    年    6     月    30    日
                  刑事第一庭審判長法    官  賴淑敏
                                  法    官  李毓華
                                  法    官  黃美文
以上正本證明與原本無異。
如不服本判決，應於判決送達後10日內向本院提出上訴狀 (應附
繕本 )，上訴於臺灣高等法院。
中    華    民    國    95    年    6     月    30    日
                                  書 記 官  陳秀子
附錄本案論罪科刑法條全文：
槍砲彈藥刀械管制條例第8條：
未經許可，製造、販賣或運輸鋼筆槍、瓦斯槍、麻醉槍、獵槍、
空氣槍或第4條第1項第1款所定其他可發射金屬或子彈具有殺傷
力之各式槍砲者，處無期徒刑或5年以上有期徒刑，併科新臺幣1
千萬元以下罰金。
未經許可，轉讓、出租或出借前項所列槍枝者，處5年以上有期
徒刑，併科新臺幣1千萬元以下罰金。
意圖供自己或他人犯罪之用，而犯前二項之罪者，處無期徒刑或
 7 年以上有期徒刑，併科新臺幣 1 千萬元以下罰金。
未經許可，持有、寄藏或意圖販賣而陳列第1項所列槍枝者，處3
年以上10年以下有期徒刑，併科新臺幣700萬元以下罰金。
第1項至第3項之未遂犯罰之。
槍砲彈藥刀械管制條例第12條：
未經許可，製造、販賣或運輸子彈者，處1年以上7年以下有期徒
刑，併科新台幣500萬元以下罰金。
未經許可，轉讓、出租或出借子彈者，處6月以上5年以下有期徒
刑，併科新台幣300萬元以下罰金。
意圖供自己或他人犯罪之用，而犯前二項之罪者，處3年以上10
年以下有期徒刑，併科新台幣700萬元以下罰金。
未經許可，持有、寄藏或意圖販賣而陳列子彈者，處5年以下有
期徒刑，併科新台幣300萬元以下罰金。
第1項至第3項之未遂犯罰之。
槍砲彈藥刀械管制條例第15條：
未經許可攜帶刀械而有下列情形之一者，處2年以下有期徒刑：
一、於夜間犯之者。
二、於車站、埠頭、航空站、公共場所或公眾得出入之場所犯之
    者。
三、結夥犯之者。


司法院資訊處製作；財團法人民間司法改革基金會備份。
